臺灣士林地方法院交通事件裁定　　　　　　 　　　九十一年度交聲字第六七二號
　　原處分機關　臺北巿交通事件裁決所
　　受 處分 人　甲○○
右受處分人因違反道路交通管理處罰條例案件，對於台北市交通事件裁決所於民國九
十一年四月三日所為之裁決（北市裁三字第駕裁二二─九八三七四一號）聲明異議，
本院裁定如左：
    主  文
異議駁回。
    理  由
一、異議意旨略以：裁決機關以異議人甲○○於民國八十八年五月十一日七時三十分
    ，駕駛ＣＺ─七○一二號自用小客車，行經劃有分向限制線之台北市○○路二０
    五號時，竟不遵該限制線之規定，在該處迴車，違反道路交通管理處罰條例第四
    十九條第二款之規定，而依該條款及同條例六十三條第一項第一款之規定，於九
    十一年四月三日以北市裁三字第駕裁二二─九八三七四一號裁處異議人新台幣一
    千八百元，並計違規點數一點。然異議人係在泰北中學前之紅綠燈處迴轉，迴轉
    後行至台北市○○路二０五號時遭後方來車擦撞，異議人迴轉處並無劃有分向限
    制線，裁決機關以車禍處為異議人迴轉處實有未合，為此聲明異議。
二、按汽車駕駛人在劃有分向限制線之路段迴車者，處二百元以上六百元以下，即新
    台幣六百元以上一千八百元以下罰鍰；又汽車駕駛人，違反道路交通管理處罰條
    例（下稱處罰條例）第四十九條規定者，除依該條款處罰鍰外，並記違規點數一
    點；另道路交通標誌標線號誌設置規則，由交通部會同內政部定之，處罰條例第
    四十九條第二款、第六十三條第一項第一款及第九十二條分別定有明文。而雙黃
    實線，設於路段中，用以分隔對向車道，並雙向禁止超車、跨越或迴轉，此道路
    交通標誌標線號誌設置規則第一百四十九條第一項第八目定有明文。
三、查異議人於上開時地，駕駛前開車沿福林橋西向東行駛內側車道，行經台北市○
    ○路二０五號，欲迴車往西時，其右前車頭撞擊沿福林橋東向西直行之由席雲章
    駕駛之ＥＸ─四○三六號自小客車左後車尾等情，業據異議人在警訊自承，並有
    證人席雲章之證詞可參，復有道路交通事故調查報告表及交通事故補充資料表在
    卷可參，堪認異議人係在迴車時肇事，而肇事地點為台北市○○路二０五號，異
    議人辯稱在泰北中學迴轉，迴轉後再行一段路，迄至福林路二０五號發生車禍云
    云，顯與事實不符。而異議人迴轉處之台北市○○路二０五號路段中劃有分向限
    制線之雙黃實線一情，復有經異議人及證人席雲章簽名認無誤之道路交通事故調
    查報告表一份在卷可稽，堪信異議人確有駕車在劃有分向限制線之路段迴車之違
    規行為無訛。是而原處分機關依前開規定為右述裁處，核無不當，異議人聲明異
    議為無理由，應予駁回。
四、依道路交通案件處理辦法第十九條，裁定如主文。
中      華      民      國    九十一    年      六      月    二十四    日
                                    臺灣士林地方法院交通法庭
        法  官  江  翠  萍
右正本證明與原本無異。
如不服本裁定應於送達後五日內向本院提出抗告狀。
                                        書記官  范  淑  芬
中      華      民      國    九十一    年      六      月    二十八    日
